ANA CRISTINA NADALIN

Brasileira, solteira, sem filhos R. Justino Cobra, 70 - Vila Ema São José dos Campos - SP 12243-030 (11) 9 5107-1588 / (12) 3901-8442 crisnadalin@gmail.com

Pedagoga formada pela Universidade Federal do Paraná, com mais de 7 anos de experiência em escolas particulares e coordenação de voluntariado em comunidades em situação de vulnerabilidade social, sendo, portanto, capaz de atuar em espaços escolares e não-escolares, e de atuar no ensino de sujeitos em diferentes fases do desenvolvimento humano, em diversos níveis e modalidades do processo educativo.

FORMAÇÃO ACADÊMICA

2012 - 2017: Pedagogia - Universidade Federal do Paraná

2009 - 2011: Curso Normal (antigo Magistério) - Colégio Sagrado Coração de Jesus (Curitiba)

IDIOMAS

Inglês - Avançado

2019: Business Course na Fluency Academy - curso online de inglês para negócios

2014 - 2016: Curso de Inglês na Phil Young's English School - com certificação TOEFL (520 pontos)

EXPERIÊNCIA PROFISSIONAL

2020: Mater Dei (São José dos Campos)

Auxiliar e substituir as professoras de 4º e 5º ano do Ensino Fundamental I; corrigir atividades; desenvolver atividades e gincanas nos intervalos, atender e receber famílias na entrada e saída das aulas.

2017 - 2018: Centro de Estudos Universitários Jacamar (São Paulo)

Ministrar palestras e oficinas pedagógicas; programar eventos culturais; coordenar projetos de voluntariado de férias; selecionar e orientar voluntárias.

2016: EXIEN English School (Curitiba)

Ministrar aulas de Língua Inglesa com enfoque na abordagem comunicativa, através do desenvolvimento de dinâmicas e jogos para grupos de crianças e adolescentes em níveis básico e intermediário.

2014 - 2016: Phil Young's English School (Curitiba)

Auxiliar professor em sala de aula; organizar materiais para aulas; realizar atividades recreativas nos intervalos; acompanhar realização de tarefas e tirar dúvidas na sala de estudos.

2013 - 2014: Colégio Positivo Júnior (Curitiba)

Auxiliar e substituir professor das turmas do Ensino Fundamental I; corrigir atividades; desenvolver gincanas e brincadeiras recreativas nos intervalos; atender e receber as famílias na entrada e saída das aulas.

2012 - 2013: Escola do Bosque Mananciais (Curitiba)

Auxiliar e substituir professor em sala de aula; realizar planos de estudo e acompanhamento individual de alunos do Ensino Fundamental II.

ATIVIDADES

2017 - 2018: Coordenadora e voluntária no projeto "Férias Solidárias" - Voluntariado de férias em comunidades do interior do estado de São Paulo

2017 - 2018: Coordenadora e voluntária no Projeto Urbana – Reforço escolar para crianças da comunidade do Jaguaré (SP)

2017: I Congresso de Educação Personalizada

2015: Trabalho Voluntário na comunidade San Antonio, Paraguai

2013: PIBID - Programa Institucional de Bolsa de Iniciação à Docência - UFPR

2012: Fórum Universitário - Centro Cultural Igaraçu